臺灣屏東地方法院刑事判決
111年度金訴字第257號
公  訴  人  臺灣屏東地方檢察署檢察官
被      告  朱祥宇



上列被告因洗錢防制法等案件，經檢察官提起公訴（111年度偵
字第4558號），本院判決如下：
    主  文
乙○○幫助犯洗錢防制法第十四條第一項之一般洗錢罪，處有期徒
刑肆月，併科罰金新臺幣肆萬元，罰金如易服勞役，以新臺幣壹
仟元折算壹日。未扣案之犯罪所得新臺幣陸仟元，沒收，於全部
或一部不能沒收時，追徵之。
    事  實
一、乙○○為具有正常識別能力之成年人，已預見一般取得他人金
    融帳戶常與財產犯罪有密切之關聯，亦知悉詐騙集團等不法
    份子經常利用他人存款帳戶提款卡、密碼以轉帳方式，用以
    收受及提領詐欺所得財物，並且他人提領後即掩飾、隱匿詐
    欺所得財物之去向、所在，產生遮斷資金流動軌跡以逃避國
    家追訴、處罰之效果，竟仍基於幫助詐欺取財及幫助一般洗
    錢之不確定故意，約定以每週可領取新臺幣（下同）8000元
    之代價，於民國110年12月10日19時30分許，在屏東縣里港
    鄉里港國小前，將其申辦之中華郵政股份有限公司里港三和
    路郵局帳號00000000000000號帳戶（下稱本案帳戶）之存摺
    、提款卡交付予真實姓名年籍不詳、通訊軟體微信暱稱「陳
    穎慶」（下稱「陳穎慶」）之詐欺集團成員，再透過手機通
    訊軟體微信告知上開提款卡之密碼，以此方式將其本案帳戶
    之提款卡及密碼提供予詐騙集團使用（無證據證明詐騙集團
    成員未滿18歲，亦無證據證明係3人以上或乙○○對3人以上有
    所認識），並取得報酬6000元。嗣該詐欺集團成員取得本案
    帳戶存摺、提款卡及密碼後，即共同意圖為自己不法之所有
    ，基於一般洗錢、詐欺取財之犯意聯絡，於110年12月13日
    ，由不詳身分之詐欺集團成員透過通訊軟體LINE向甲○○佯稱
    介紹工作云云，甲○○不疑有他，遂於110年12月13日14時50
    分、15時29分、15時52分、17時4分、17時47分、19時22分
    、19時25分許，以網路銀行轉帳方式，陸續匯款3316元、33
    16元、1萬3688元、2萬3310元、2萬3310元、2萬5900元、1
    萬元，共計10萬2840元至本案帳戶，旋遭提領一空，不知去
    向、所在。嗣甲○○察覺有異，經報警處理，始循線查悉上情
    。
二、案經甲○○告訴及屏東縣政府警察局里港分局報告臺灣屏東地
    方檢察署檢察官偵查起訴。
    理  由
一、證據能力：
  ㈠按被告以外之人於審判外之陳述，雖不符刑事訴訟法第159條
    之1至之4等4條規定，而經當事人於審判程序同意作為證據
    ，法院審酌該言詞陳述或書面陳述作成時之情況，認為適當
    者，亦得為證據；當事人、代理人或辯護人於法院調查證據
    時，知有刑事訴訟法第159條第1項不得為證據之情形，而未
    於言詞辯論終結前聲明異議者，視為有前項之同意，同法第
    159條之5定有明文。本判決所引下列供述證據，檢察官、被
    告乙○○於本院準備程序、審理時，均表示同意作為證據（見
    本院卷第37-38、63頁），本院審酌相關言詞陳述或書面陳
    述作成時之情況，並無違法不當之情形或證明力明顯過低之
    瑕疵，依刑事訴訟法第159條之5規定，認均有證據能力。
  ㈡其餘資以認定本案犯罪事實之非供述證據，經查無違反法定
    程序取得之情形，依刑事訴訟法第158條之4反面解釋，均應
    具有證據能力。
二、認定犯罪事實所憑之證據及理由：
　㈠訊據被告固坦承本案帳戶係其申辦，並於上開時間、地點交
    付本案帳戶之存摺、提款卡予「陳穎慶」使用，及以通訊軟
    體微信告知「陳穎慶」提款卡之密碼，並取得報酬6000元等
    事實不諱（見警卷第3-7、77-81頁，偵卷第13-17頁，本院
    卷第37頁）；惟矢口否認有何幫助一般洗錢及幫助詐欺取財
    犯行，辯稱：「陳穎慶」騙我的帳戶去做詐騙，我不知道是
    拿去做詐騙，我如果知道拿去做詐騙，我就不會交給他了等
    語。經查：
　㈡本案帳戶為被告申辦，被告並於上開時間、地點，以上開方
    式，將本案帳戶之存摺、提款卡交付予「陳穎慶」使用，及
    以通訊軟體微信告知「陳穎慶」提款卡之密碼，並取得報酬
    6000元等情，為被告於警、偵訊及本院訊問時供陳在卷（見
    警卷第3-7、77-81頁，偵卷第13-17頁，本院卷第37頁）。
    此外，並有被告中華郵政帳戶交易明細、被告與「陳穎慶」
    通訊軟體微信對話紀錄截圖、中華郵政股份有限公司111年8
    月22日儲字第1110272853號函及被告門號0000000000號110
    年12月間通聯紀錄（含基地台）（見警卷第75、99-107頁，
    本院卷第45-48、51-52頁）等件在卷可稽。是此部分事實，
    足堪認定。
　㈢本案詐騙集團成員取得本案帳戶之存摺、提款卡及密碼後，
    即共同意圖為自己不法之所有，基於一般洗錢、詐欺取財之
    犯意聯絡，於110年12月13日，由不詳身分之詐欺集團成員
    透過通訊軟體LINE向甲○○佯稱介紹工作云云，甲○○不疑有他
    ，遂於110年12月13日14時50分、15時29分、15時52分、17
    時4分、17時47分、19時22分、19時25分許，以網路銀行轉
    帳方式，陸續匯款3316元、3316元、1萬3688元、2萬3310元
    、2萬3310元、2萬5900元、1萬元，共計10萬2840元至本案
    帳戶，旋遭提領一空，不知去向、所在等情，亦據證人即告
    訴人甲○○於偵查中證述在卷（見警卷第9-12頁）。此外，並
    有告訴人甲○○金融機構聯防機制通報單、新竹市警察局第二
    分局文華派出所受理各類案件紀錄表、受理詐騙帳戶通報警
    示簡便格式表、匯款資料暨其與詐騙集團通訊軟體LINE訊息
    截圖及被告中華郵政帳戶交易明細（見警卷第19、27-29、3
    5-67、75頁）等件在卷可稽。是被告本案帳戶之存摺、提款
    卡及密碼，確遭詐騙集團成員用以作為詐騙款項之匯款、提
    領工具，亦堪認定。
　㈣按刑法上之故意，分為直接故意（或稱積極故意、確定故意
    ）與間接故意（或稱消極故意、不確定故意）二種。前者係
    指行為人主觀上明知其行為將發生某種犯罪事實，卻有使該
    犯罪事實發生之積極意圖而言。而後者，則指行為人並無使
    某種犯罪事實發生之積極意圖，但其主觀上已預見因其行為
    有可能發生該犯罪事實，惟縱使發生該犯罪事實，亦不違背
    其本意而容許其發生之謂。金融帳戶為個人理財之工具，攸
    關個人財務甚切，具有高度屬人性質，而持金融帳戶所為之
    交易行為，可自交易紀錄查得金流之來源去向，且將產生特
    定之法律效力及責任，縱係與本人具親密關係者欲借用個人
    帳戶，理性之出借者當確認其用途等事宜，以保障個人財產
    權益及法律責任。何況係將個人帳戶提供予不相識之人使用
    。蓋當今利用他人帳戶行詐欺之財產犯罪，以此掩飾犯罪者
    之真正身分避免遭緝獲之事層出不窮，政府機關亦多利用各
    類媒體廣為宣傳，社會上具一般智識程度之人對提供帳戶予
    不熟識之人使用，可能淪為詐騙集團行騙工具及掩飾犯罪所
    得之真正去向，以此避免該詐騙集團成員身分曝光之情，亦
    當知悉明瞭。是如未確認對方之真實姓名、年籍等身分資料
    ，並確保可掌控該帳戶，衡情一般人皆不願提供其個人所有
    之金融帳戶之提款卡及密碼等資料交付予素不相識者使用，
    此為一般客觀經驗法則（最高法院109年度台上字第4551號
    判決意旨參照）。再按金融帳戶乃個人理財工具，依我國現
    狀，申設金融帳戶並無任何特殊限制，且可於不同之金融機
    構申請多數帳戶使用，是依一般人之社會通念，若見他人不
    以自己名義申請帳戶，反而收購或借用別人之金融帳戶以供
    使用，並要求提供提款卡及告知密碼，則提供金融帳戶者主
    觀上如認識該帳戶可能作為對方收受、提領特定犯罪所得使
    用，對方提領後會產生遮斷金流以逃避國家追訴、處罰之效
    果，仍基於幫助之犯意，而提供該帳戶之提款卡及密碼，以
    利洗錢實行，仍可成立一般洗錢罪之幫助犯。故行為人提供
    金融帳戶提款卡及密碼予不認識之人，固非屬洗錢防制法第
    2條所稱之洗錢行為，不成立一般洗錢罪之正犯；然行為人
    主觀上如認識該帳戶可能作為收受、提領特定犯罪所得使用
    ，他人提領後會產生遮斷資金流動軌跡以逃避國家追訴、處
    罰之效果，仍基於幫助之犯意而提供，則應論以幫助犯一般
    洗錢罪（最高法院109年度台上字第5354號判決意旨參照）
    。又幫助犯成立，以行為人主觀上認識被幫助者，正欲從事
    犯罪或係正在從事犯罪，且該犯罪有既遂可能，而其行為足
    以幫助他人實現構成要件者，即具有幫助故意，並不以行為
    人確知被幫助者係犯何罪名為必要。
　㈤觀諸被告與「陳穎慶」之通訊軟體微信對話內容，被告表示
    ：「現在還有收車嘛」、「陳穎慶」表示：「有 加我」、
    被告表示：「加了 有看到嘛」、「陳穎慶」表示：「你那
    幾車」、被告表示：「1」、「大概是多少呢」、「陳穎慶
    」表示：「8千」、被告表示：「8000怎麼那麼少」、「陳
    穎慶」表示：「租的 一個禮拜ㄋㄟ 但是要積極配合」、被告
    表示：「這樣不錯」、「陳穎慶」表示：「這也不會怎樣頂
    多警示帳戶」、被告表示：「你是沒處理到後面嘛」、「陳
    穎慶」表示：「你看多收幾本我講講看價格」、被告表示：
    「了解」、「陳穎慶」表示：「你辦完遺失就可以領錢」等
    語，此有被告與「陳穎慶」通訊軟體微信對話紀錄截圖（見
    警卷第99-107頁）在卷可參。顯見被告係明知「陳穎慶」係
    租用人頭帳戶之人，故以使用「收車（即收存簿）」此等暗
    語交易帳戶，足認被告主觀上已經思及「陳穎慶」可能係詐
    騙集團，且以獲取人頭帳戶資料為目的。
　㈥再者，被告於偵查中供陳：他自稱他叫陳穎慶，我不知道他
    正確的年籍資料，我是今年（110年）6月6日認識他，我跟
    「陳穎慶」沒什麼交情，我不確定是不是真名，我不清楚他
    的職業，我在陳穎慶IG（即社群軟體Instagram）上po文（
    即發文）說可以租借帳戶，内容是提供薄子可以你有意想不
    到的收入，我當時缺錢就想租借給他，微信對話内「陳穎慶
    」說「你辦完遺失就領錢」，這是我把帳戶交給他之前，本
    案帳戶沒在用，我給「陳穎慶」帳戶時帳戶内沒有錢，「陳
    穎慶」沒有說何時要還我帳戶存摺，隔1日（110年）12月11
    日「陳穎慶」轉帳6000元到我女友陳瑩棋玉山銀行帳戶，（
    110年）12月12日我問他還有剩下的2000元什麼時候要給我
    ，他就沒有回應，我有覺得怪怪的等語（見警卷第3-7、77-
    81頁，偵卷第13-17頁）；於本院審理時供陳：我在偵查中
    有感覺到怪怪的，所以有想到（本案）帳戶可能被拿去做不
    法使用，但是我不知道是拿去做詐騙，我知道帳戶是個人重
    要的物品，（本案）帳戶我都沒有在用，給（本案）帳戶時
    ，（本案）帳戶裡面沒有錢，（本案）卡片及簿子交出去的
    時候，會怕拿去做詐騙，我缺錢，管不了那麼多，我不在乎
    對方怎麼使用（本案帳戶），就是帳戶給他，隨便他怎麼使
    用等語（見本院卷第37、64、68頁）。可見被告於此前早已
    知悉詐騙集團利用人頭帳戶以遂行詐騙之情形。被告將其本
    案帳戶恣意提供給素不相識、毫無信任基礎、真實姓名年籍
    不詳之人使用，顯然可以預見本案帳戶被作為財產犯罪收取
    贓款之可能性甚高，本案帳戶內會有非被告個人款項之資金
    進出，雖帳戶戶名仍為被告，外觀上帳戶內之資金係顯示由
    被告取得，但實際匯入帳戶之款項，最後乃是由不詳身分、
    實際掌控本案帳戶之詐騙者取得，被害人遭詐騙所匯入之款
    項，在該實際掌控被告帳戶之詐騙者領取後，該犯罪所得實
    際去向，已無從查考，形成金流斷點，因而產生掩飾詐欺犯
    罪所得去向及所在之效果，此應為被告所得認知。又被告於
    偵查中供稱：我里港國中畢業，畢業後都做粗工，現職搬家
    公司，月薪2萬5000元至3萬元，領現金，有做就有錢，1日
    約1800元等語（見偵卷第13-14頁）。足見被告於行為時並
    非初出社會、毫無社會經驗之人，非屬資訊封閉、智慮淺薄
    者，其應知「出租帳戶每週即可獲取8000元報酬」一情，過
    於優渥美好，顯屬有異。被告自陳其會怕帳戶被拿去做詐騙
    ，更可證其對此等犯罪手法早已有所察覺，竟仍僅因缺錢即
    提供本案帳戶任人隨意使用。準此，被告對任意提供金融帳
    戶資料予他人，極可能被利用作為財產犯罪之工具，且匯入
    帳戶之資金如遭提領，足以遮斷金流，被告對於「陳穎慶」
    可能係為租用人頭帳戶以遂行詐欺取財、洗錢犯行等情，當
    有所預見。
　㈦再查，被告於交付本案帳戶前，該帳戶內餘額僅19元，有本
    案帳戶交易明細在卷可參（見警卷第75頁）。此與實務上常
    見幫助一般洗錢、詐欺取財案件之行為人在交付帳戶資料時
    ，帳戶內僅有少許餘額之情形相符。復觀之被告上開自陳其
    沒有在用本案帳戶，其交付本案帳戶前裡面沒有錢等語。可
    知被告早已慮及若提供有存款之帳戶的提款卡及密碼，將蒙
    受損失，故選擇提供其未使用、對其已無任何經濟價值之本
    案帳戶資料。足認被告既能預見其提供本案帳戶予他人使用
    ，將可能被詐騙者利用作為收取詐騙贓款帳戶之用，亦能預
    見詐騙者提領犯罪所得後將產生遮斷資金流動之追查斷點，
    以逃避國家追訴、處罰之結果，仍恣意提供本案帳戶予他人
    使用，而容任該結果發生，則該結果之發生應不違背其本意
    ，被告係基於自身無何損失之心態，容任其本案帳戶之存摺
    、提款卡及密碼被利用為犯一般洗錢、詐欺取財罪之工具。
    從而，被告主觀上具有幫助犯一般洗錢、詐欺取財罪之不確
    定故意，實堪認定。
　㈧被告雖以前揭情詞為辯。然查，被告提供本案帳戶之存摺、
    提款卡及密碼顯係為出租人頭帳戶以獲取報酬之用，且其主
    觀上可預見本案帳戶會作為財產犯罪所用，仍執意提供之，
    已如前述。被告空言辯解其不知情，顯與上開微信對話紀錄
    及客觀事實不符，殊無可採。
　㈨從而，依前述對話中被告所表述之內容、本案帳戶資料交付
    前餘額極微，以及被告之工作歷練與社會經驗，又未查證「
    陳穎慶」之真實姓名、年籍資料、來歷及其租用帳戶之用途
    ，即恣意將其本案帳戶提供予不認識之人，足認被告對於自
    己利益之考量遠高於他人財產法益是否因此受害，而容任其
    金融帳戶可能淪為詐欺犯罪工具，縱有人因此受騙匯入款項
    ，並遭詐騙者提領，亦不違背其本意，堪認被告具有幫助犯
    一般洗錢、詐欺取財罪之不確定故意甚明。
　㈩綜上所述，被告空言所辯，實屬卸飾之詞，尚不足採。本案
    事證明確，被告犯行堪以認定，應予論罪科刑。
三、論罪科刑：
　㈠按提供金融帳戶提款卡及密碼之行為人，因已失去對自己帳
    戶之實際管領權限，若無配合指示親自提款，即無收受、持
    有或使用特定犯罪所得之情形，且無積極之移轉或變更特定
    犯罪所得之行為，故非屬洗錢防制法第2條第1款、第3款所
    稱之洗錢行為。又同條第2款之掩飾、隱匿行為，目的在遮
    掩、粉飾、隱藏、切斷特定犯罪所得與特定犯罪間之關聯性
    ，須與欲掩飾、隱匿之特定犯罪所得間具有物理上接觸關係
    （事實接觸關係）。而提供金融帳戶提款卡及密碼供他人使
    用，嗣後被害人雖匯入款項，然此時之金流仍屬透明易查，
    在形式上無從合法化其所得來源，未造成金流斷點，尚不能
    達到掩飾或隱匿特定犯罪所得之來源、去向及所在之作用，
    須待款項遭提領後，始產生掩飾、隱匿之結果，若無參與後
    續之提款行為，即非同條第2款所指洗錢行為，無從成立一
    般洗錢罪之直接正犯。然特定犯罪之正犯實行特定犯罪後，
    為掩飾、隱匿其犯罪所得財物之去向及所在，而令被害人將
    款項轉入其所持有、使用之他人金融帳戶，並由該特定犯罪
    正犯前往提領其犯罪所得款項得手，因已造成金流斷點，該
    當掩飾、隱匿之要件，該特定犯罪正犯自成立一般洗錢罪之
    正犯。如提供金融帳戶之行為人主觀上認識該帳戶可能作為
    對方收受、提領特定犯罪所得使用，對方提領後會產生遮斷
    金流以逃避國家追訴、處罰之效果，仍基於幫助之犯意，提
    供該帳戶之提款卡及密碼，以利洗錢之實行，應論以一般洗
    錢罪之幫助犯（最高法院108年度台上大字第3101號裁定、1
    08年度台上字第3101號判決意旨參照）。
　㈡按刑法上所稱之幫助犯，係對於犯罪與正犯有共同之認識，
    而以幫助之意思，對於正犯資以助力，而未參與實施犯罪之
    行為者而言（最高法院49年度台上字第77號判決意旨參照）
    。是如未參與實施犯罪構成要件之行為，且係出於幫助之意
    思提供助力，即屬幫助犯，而非共同正犯。查被告提供其本
    案帳戶之存摺、提款卡及密碼予真實姓名年籍不詳之人使用
    ，使行騙者利用本案帳戶作為遂行詐欺取財及洗錢工具之所
    為，並不等同於向告訴人施以欺罔之詐術及洗錢行為，係參
    與構成要件以外之行為，且亦無證據證明被告有參與詐欺取
    財犯行及洗錢犯行之構成要件行為，或與實行詐欺取財犯行
    之人有犯意聯絡，僅係對於該實行詐欺取財犯行之人資以助
    力，揆諸前揭判決意旨說明，被告所為應屬幫助犯詐欺取財
    無訛。再查，被告提供本案帳戶予行騙者，固非屬洗錢防制
    法第2條所稱之洗錢行為，不成立一般洗錢罪之正犯；然被
    告係智識正常且有社會經驗，主觀上當有認識所交付之本案
    帳戶帳戶可能作為收受、提領特定犯罪所得使用，他人提領
    後會產生遮斷資金流動軌跡以逃避國家追訴、處罰之效果，
    仍基於幫助之犯意而提供，則應成立幫助犯一般洗錢罪。
　㈢核被告所為，係犯刑法第30條第1項前段、洗錢防制法第14條
    第1項之幫助一般洗錢罪，及刑法第30條第1項前段、第339
    條第1項之幫助詐欺取財罪。
　㈣其一行為同時犯上開幫助詐欺取財罪及幫助一般洗錢罪2罪，
    為想像競合犯，應依刑法第55條規定，從一重之幫助一般洗
    錢罪處斷。
　㈤被告前述犯行屬幫助犯，爰依刑法第30條第2項規定，按正犯
    之刑減輕之。
　㈥爰以行為人之責任為基礎，審酌被告提供本案帳戶之存摺、
    提款卡及密碼供詐騙集團成員使用，致影響社會正常交易安
    全，被告本身雖未實際實行一般洗錢及詐欺取財之犯罪行為
    ，但竟不顧政府近年來為查緝犯罪，大力宣導民眾勿輕率提
    供個人申辦之金融帳戶資料而成為詐騙集團之幫兇，仍交付
    帳戶資料與不識之他人犯罪使用，使金流產生斷點，追查趨
    於複雜，助長一般洗錢及詐欺取財犯罪，復使告訴人受有財
    產損害；且其迄未與告訴人達成和解或賠償，犯罪所生損害
    完全未受彌補；又被告於犯後始終矢口否認犯行，犯後態度
    不佳，毫無悔意，均應為其不利之考量。兼衡被告於本案發
    生前無經法院論罪科刑之前科紀錄，有臺灣高等法院被告前
    案紀錄表1份附卷可參，素行尚可；暨其犯罪動機、目的、
    手段、於本院審理中自陳之家庭經濟生活狀況、智識程度（
    見本院卷第68頁）、造成財產法益與社會整體金融體系之受
    損程度等一切情狀，量處如主文所示之刑，併科罰金部分並
    諭知如主文所示之易服勞役折算標準。
四、沒收：
  ㈠按犯罪所得，屬於犯罪行為人者，沒收之，前2項之沒收，於
    全部或一部不能沒收或不宜執行沒收時，追徵其價額，刑法
    第38條之1第1項前段及第3項分別定有明文。
  ㈡查被告本案犯行，獲得報酬6000元，業經其供承在卷（見警
    卷第5、81頁，偵卷第15頁，本院卷第37頁）。為被告之犯
    罪所得，且未扣案，迄未實際合法發還告訴人，亦未賠償告
    訴人或達成和解，故應依刑法第38條之1第1項本文、第3項
    規定，在被告所犯之罪刑主文項下宣告沒收，並於全部或一
    部不能沒收時，追徵之。
  ㈢按犯洗錢防制法第14條之罪，其所移轉、變更、掩飾、隱匿
    、收受、取得、持有、使用之財物或財產上利益，沒收之，
    洗錢防制法第18條第1項前段定有明文。惟該法條並未規定
    不問屬於犯罪行為人與否均沒收之，自仍以屬於被告所有者
    為限，始應予以沒收。查告訴人匯入被告本案帳戶內之金額
    已遭提領一空，有上開本案帳戶交易明細在卷可證。故無證
    據證明屬於被告所有，無從依前開規定宣告沒收所匯入之款
    項，附此敘明。
據上論斷，應依刑事訴訟法第299條第1項前段，判決如主文。
本案經檢察官陳新君提起公訴，檢察官洪綸謙到庭執行職務。
中　　華　　民　　國　　111 　年　　12　　月　　21　　日

                刑事第四庭    審判長法  官  林鈴淑

                                    法  官  蕭筠蓉

                                    法  官  沈婷勻

以上正本證明與原本無異。
如不服本判決應於收受判決後20日內向本院提出上訴書狀，並
應敘述具體理由；其未敘述上訴理由者，應於上訴期間屆滿後
20日內向本院補提理由書（均須按他造當事人之人數附繕本）
「切勿逕送上級法院」。
中　　華　　民　　國　　111 　年　　12　　月　　21　　日
                                書記官  張語恬
附錄本判決論罪科刑法條全文：
中華民國刑法第339條
意圖為自己或第三人不法之所有，以詐術使人將本人或第三人之
物交付者，處5年以下有期徒刑、拘役或科或併科50萬元以下罰
金。
以前項方法得財產上不法之利益或使第三人得之者，亦同。
前二項之未遂犯罰之。

洗錢防制法第14條
有第二條各款所列洗錢行為者，處7年以下有期徒刑，併科新臺
幣5百萬元以下罰金。
前項之未遂犯罰之。
前二項情形，不得科以超過其特定犯罪所定最重本刑之刑。